ACORDAO-COMPLETO-2520573

ACÓRDÃO DE RELAÇÃO

ACÓRDÃO DE RELAÇÃO 156/2022 ATA 1/2022 - SEGUNDA CÂMARA

Acórdão 156/2022-TCU-Segunda Câmara
		
	Os Ministros do Tribunal de Contas da União, quanto ao processo a seguir relacionado, ACORDAM, por unanimidade em:
levantar o sobrestamento do presente processo, nos termos do art. 157, do Regimento Interno do TCU e do art. 47, da Resolução-TCU 259/2014;
 excluir do Rol de responsáveis: Dyogo Henrique de Oliveira (CPF XXX.643.671-XX) ; Demétrius Monteiro (CPF XXX.849.525-XX) ; Martim Ramos Cavalcanti (CPF XXX.779.201-XX) ; Zilana Melo Ribeiro (CPF XXX.836.353-XX) ; Augusto Akira Chiba (CPF XXX.375.348-XX) ; Rodrigo Silveira Veiga Cabral (CPF XXX.519.971-XX) ; Cláudio Xavier Seefelder Filho (CPF XXX.070.878-XX) ; Cláudia da Costa Martinelli Wehbe (CPF XXX.637.471-XX) ; Marco Antônio Fiori (CPF XXX.490.338-XX) ; Roberta Carvalho de Alencar (CPF XXX.261.603-XX) ; João Batista de Figueiredo (CPF XXX.861.521-XX) ; Frederico Schettini Batista (CPF XXX.507.451-XX) ; Manuel dos Anjos Marques Teixeira (CPF XXX.575.407-XX) ; Antônio José Lávio Ferreira (CPF XXX.348.661-XX) ; Emílio Salomão Elias (CPF XXX.312.969-XX) ; Francisco Leão de Freitas (CPF XXX.911.983-XX) ; André Proite (CPF XXX.354.801-XX) ; Helano Borges Dias (CPF XXX.930.121-XX) ; Aila Maria Ribeiro de Almeida Medeiros (CPF XXX.236.853-XX) ; Nilo Meira Filho (CPF XXX.587.995-XX) ; José Maria Vilar da Silva (CPF XXX.188.704-XX) ; Francisco Carlos Cavalcanti (CPF XXX.812.494-XX) ; Isaias Matos Dantas (CPF XXX.872.185-XX) ; Sérgio Maia de Farias Filho (CPF XXX.774.494-XX) ; José Expedito Neiva Santos (CPF XXX.079.903-XX) ; Francisco José de Morais Alves (CPF XXX.446.963-XX) ; José Mendes Batista (CPF XXX.991.416-XX) ; Francisco Rivônio de Morais Pinho (CPF 231.483.903- 00) ; Antônio César de Santana (CPF XXX.248.305-XX) ; Helton Chagas Mendes (CPF XXX.001.346-XX) ; Walmir Marques de Andrade Lima (CPF XXX.757.414-XX) ; Francisco das Chagas Sousa Lopes (CPF XXX.983.913-XX) ; Enildo Lemos Correia Vasconcelos (CPF XXX.079.903-XX) ; Jose Adilson da Silva (CPF: XXX.815.204-XX) ; Hermílio Carvalho Neto (CPF XXX.662.835-XX) ; Maria Iris da Silva (CPF XXX.722.814-XX) ; Júlio Silva Filho (CPF XXX.953.645-XX) ; Maria de Fátima de Lima Pimentel (CPF XXX.035.584-XX) ; Ramildo Porto de Farias e Silva (CPF XXX.035.404-XX) ; Odésio Rodrigues Carneiro (CPF XXX.114.003-XX) ; e Thiago Dantas e Silva (CPF XXX.698.454-XX) , Zerbini Guerra de Medeiros (CPF XXX.599.704-XX) ; Antônio José Félix Viana (CPF XXX.830.761-XX) ; Diogo Luiz da Rocha Martins (CPF XXX.711.223-XX) ; tendo em vista que não exerceram responsabilidades previstas na IN-TCU 63/2010;
com fundamento nos arts. 1º, incisos I e II; 16, incisos I e II; 17, 18 e 23, incisos I e II; da Lei nº 8.443/1992, c/c os arts. 143, inciso I, alínea "a"; 207, 208 e 214, incisos I e II; do Regimento Interno do TCU, e de conformidade com os pareceres emitidos nos autos, em julgar regulares com ressalva as contas dos Srs. Jurandir Vieira Santiago (CPF XXX.001.003-XX) e Ary Joel de Abreu Lanzarini (CPF XXX.771.309-XX) , que ocuparam o cargo de presidente do BNB, respectivamente, em 1º/1/2012 a 19/6/2012 e 28/8/2012 a 31/12/2012; e dos Srs. Isidro Moraes de Siqueira (CPF XXX.966.153-XX) e Manoel Lucena dos Santos (CPF XXX.282.304-XX) , que ocuparam o cargo de diretor de controle e risco do BNB em 1º/1/2012 a 19/6/2012 e 26/6/2012 a 31/12/2012, respectivamente, em face das falhas relacionadas no Anexo I da instrução da unidade técnica (peça 25) , dando-lhes quitação, e regulares as contas dos Srs. Luiz Carlos Everton de Farias (CPF XXX.845.548-XX) , Paulo Sérgio Rebouças Ferraro (CPF XXX.556.905-XX) , Stélio Gama Lyra Júnior (CPF XXX.680.003-XX) , Fernando Passos (CPF XXX.491.591-XX) , Nelson Antônio de Souza (CPF XXX.095.253-XX) e José Sydrião de Alencar Júnior (CPF XXX.199.703-XX) , dando-lhes quitação plena.
1. Processo TC-Processo 034.196/2013-7 (PRESTAÇÃO DE CONTAS - Exercício: 2012) 
	1.1. Responsáveis: Ary Joel de Abreu Lanzarin (XXX.771.309-XX) ; Fernando Passos (XXX.491.591-XX) ; Isidro Moraes de Siqueira (XXX.966.153-XX) ; Jose Sydriao de Alencar Junior (XXX.199.703-XX) ; Jurandir Vieira Santiago (XXX.001.003-XX) ; Luiz Carlos Everton de Farias (XXX.845.548-XX) ; Manoel Lucena dos Santos (XXX.282.304-XX) ; Nelson Antonio de Souza (XXX.095.253-XX) ; Paulo Sergio Rebouças Ferraro (XXX.556.905-XX) ; Stelio Gama Lyra Junior (XXX.680.003-XX) .
	1.2. Órgão/Entidade: Fundo Constitucional de Financiamento do Nordeste.
	1.3. Relator: Ministro Augusto Nardes.
	1.4. Representante do Ministério Público: Procuradora-Geral Cristina Machado da Costa e Silva.
	1.5. Unidade Técnica: Secretaria de Controle Externo do Desenvolvimento Econômico (SecexDesen) .
	1.6. Representação legal: Danielle Gonçalves e Silva, Leonor Chaves Maia de Sousa e outros, representando Ary Joel de Abreu Lanzarin; Ari Barbosa Ferreira, Célia Maria Rufino de Sousa e outros, representando Fundo Constitucional de Financiamento do Nordeste. 
	1.7. Determinações/Recomendações/Orientações: 
	1.7.1. Dar ciência desta deliberação ao Fundo Constitucional de Desenvolvimento do Nordeste/Banco do Nordeste do Brasil;
	1.7.2. Arquivar a presente prestação de contas, após concluídas as comunicações necessárias, com esteio no art. 169, III, do Regimento Interno do TCU.

Segunda Câmara

Ary Joel de Abreu Lanzarin (XXX.771.309-XX); Fernando Passos (XXX.491.591-XX); Isidro Moraes de Siqueira (XXX.966.153-XX); Jose Sydriao de Alencar Junior (XXX.199.703-XX); Jurandir Vieira Santiago (XXX.001.003-XX); Luiz Carlos Everton de Farias (XXX.845.548-XX); Manoel Lucena dos Santos (XXX.282.304-XX); Nelson Antonio de Souza (XXX.095.253-XX); Paulo Sergio Rebouças Ferraro (XXX.556.905-XX); Stelio Gama Lyra Junior (XXX.680.003-XX).

AUGUSTO NARDES

PRESTAÇÃO DE CONTAS (PC)

Secretaria de Controle Externo do Desenvolvimento Econômico (SecexDesen).